臺灣士林地方法院民事裁定           100年度消債更字第81號
債  務  人  劉世冠
代  理  人  劉師婷律師
上列當事人聲請更生事件，本院裁定如下：
    主  文
債務人劉世冠自中華民國100年9月5日17時起開始更生程序。
命司法事務官進行本件更生程序。
    理  由
一、按債務人與金融機構協商成立者，不得聲請更生或清算，但
    因不可歸責於己之事由，致履行顯有重大困難者，不在此限
    。本條例施行前，債務人依金融主管機關協調成立之中華民
    國銀行公會會員辦理消費金融案件無擔保債務協商機制與金
    融機構成立之協商，準用前項之規定。消費者債務清理條例
    第151 條第5 項、第6 項分別定有明文。次按，債務人不能
    清償債務或有不能清償之虞，且無擔保或無優先權之債務總
    額未逾新臺幣（下同）1200萬元者，於法院裁定開始清算程
    序或宣告破產前，得向法院聲請更生，觀諸消費者債務清理
    條例第3 條、第42條第1 項規定自明。又法院開始更生程序
    之裁定，應載明其年、月、日、時，並即時發生效力。法院
    開始更生或清算程序後，得命司法事務官進行更生或清算程
    序，必要時得選任律師、會計師或其他適當之自然人或法人
    一人為監督人或管理人，復為同條例第45條第1 項、第16條
    所明定。
二、聲請意旨略以：伊有不能清償債務情事，前曾於民國95年6
    月依照「中華民國銀行公會會員辦理消費金融案件無擔保債
    務協商機制」請求共同協商債務清償方案，並協商成立，協
    商條件為每月還款3 萬8352元。惟伊每月薪資僅2 萬5000元
    ，已低於每月應清償債務金額，故伊確係因不可歸責於己，
    致履行協商條件顯有重大困難。且伊無擔保或無優先權之債
    務總額未逾1200萬元，復未經法院裁定開始清算程序或宣告
    破產，爰向本院聲請更生等語。
三、經查，債務人所主張之上開事實，業據提出中華民國銀行公
    會會員辦理消費金融案件無擔保債務協商機制協議書（見本
    院卷第136 頁），財團法人金融聯合徵信中心當事人綜合信
    用報告之協商前置專用債權人清冊（見本院卷第67、68頁）
    ，債務人全戶戶籍謄本（見本院卷第8 、9 頁），98、99年
    度綜合所得稅各類所得資料清單（見本院卷第15、16頁），
    財產歸屬資料清單（見本院卷第13頁），98年10月至100 年
    6 月薪資條（見本院卷第17至25頁，第106 至109 頁）等為
    證，核閱屬實，堪認為真正。準此以觀，債務人每月薪資確
    不足履行上開協商條件，債務人主張其有不可歸責於己之事
    由，致履行協商條件顯有困難，堪認為真實。此外，債務人
    復查無消費者債務清理條例第6 條第3 項、第8 條或第46條
    各款所定駁回更生聲請之事由存在，則債務人聲請更生，應
    屬有據。揆諸首開說明，應予開始更生程序，並命司法事務
    官進行本件更生程序，爰裁定如主文。
中    華    民    國  100     年    8     月    31    日
                  民事第三庭  法      官  陳燁真
上為正本係照原本作成。
本件不得抗告。
中    華    民    國  100     年    8     月    31    日
                              書  記  官  高玉潔